【裁判字號】    99,交聲,817
【裁判日期】    990610
【裁判案由】    聲明異議
【裁判全文】
臺灣高雄地方法院交通事件裁定         99年度交聲字第817號
原處分機關  高雄市政府交通局
異  議  人
即受處分人  乙○○
上列異議人即受處分人因違反道路交通管理處罰條例案件，對於
高雄市政府交通局民國99年3 月16日所為之處分（高市交裁字第
裁32-B00000000號），聲明異議，本院裁定如下：
    主  文
異議駁回。
    理  由
一、原處分意旨略以：異議人即受處分人乙○○於民國99年2 月
    25日17時30分許，騎乘車牌號碼TTQ-447 號輕機車，行經高
    雄市○○路與和平路之有燈光號誌管制之交岔路口時闖紅燈
    ，經現場執行交通勤務之員警攔停製單舉發，原處分機關並
    依道路交通管理處罰條例第53條第1 項、第63條第1 項之規
    定，裁處罰鍰新臺幣（下同）1,800 元，並記違規點數3 點
    等語。
二、異議意旨略以：異議人於99年2 月25日17時30分許，固有騎
    乘車牌號碼TTQ-447 號輕機車，行經高雄市○○路與和平路
    口，惟異議人於號誌變換成紅燈前，即已快速通過馬路，當
    時該處有1 台轎車，因有1 隻狗在該處，伊為等狗經過，才
    從汽車車頭處轉出來，而遭警誤為闖紅燈，爰聲明異議請求
    撤銷原處分等語。
三、按汽車駕駛人駕駛汽車，應遵守道路交通標誌、標線、號誌
    之指示，道路交通安全規則第90條前段定有明文。又汽車駕
    駛人，行經有燈光號誌管制之交岔路口闖紅燈者，處1,800
    元以上5,400 元以下罰鍰，道路交通管理處罰條例第53條定
    有明文。汽車駕駛人有同條例第53條情形者，記違規點數3
    點，同條例第63條第1 項第3 款亦著有明文。
四、經查：
（一）異議人於99年2 月25日17時30分許，騎乘車牌號碼TTQ-44
      7 號輕機車，自高雄市○○○路由南往北方向行駛，行經
      和平路與七賢路口時，遭員警攔停，並製單舉發異議人闖
      紅燈等情，業據異議人所不爭執，且有高雄市政府警察局
      99年2 月25日高市警交字第B0000000 0號舉發違反道路交
      通管理事件通知單、高雄市政府交通局99年3 月16日高市
      交裁字第裁32-BO0000000號違反道路交通管理事件裁決書
      各1 紙附卷可憑，是此部分事實，堪信為真。
（二）異議人雖辯稱伊於經過七賢路口時，號誌才變成紅燈，並
      未闖越紅燈云云，惟稽之證人即本案製單舉發異議人前開
      違規行為之員警甲○○於本院調查程序中具結證稱：當時
      伊在七賢、和平路口執行由南向北闖紅燈之取締勤務，伊
      看到紅燈亮起時，異議人還沒穿過停止線，完全變紅燈之
      後，異議人才通過停止線，當時確實為紅燈狀態，伊在所
      繪圖上「攔檢點」處，可以完全看到號誌的變換，也可以
      清楚看到異議人當時的行車狀態、位置，異議人確實是在
      紅燈亮起時，才通過停止線，且異議人還騎到紅磚人行道
      上，才騎下來到伊的攔檢點旁等語（見本院卷第25頁反至
      第26頁），復有證人甲○○當庭所繪之相關位置圖1紙 （
      見本院卷第24頁）在卷可稽，參以證人舉發異議人違規之
      時間為17時30分之傍晚時分，衡情應無誤判號誌之可能，
      且證人身為警察人員，與異議人並不相識，復無怨隙，應
      無在執行交通勤務中，刻意捏造事實舉發素不相識、毫無
      冤仇之受處分人之必要，且其於負有具結義務並可能受刑
      法偽證罪處罰之情形下，仍於法庭為前揭證言，其證言之
      憑信性應可獲得擔保。再警員取締交通違規行為，本與民
      眾立於潛在之對立關係，為避免引發民怨或爭議，而影響
      自身勤務之執行及警方執法之威信，衡情應會謹慎將事，
      在得以確定民眾違規事實之前提下，始予掣單舉發，堪認
      證人前開證詞，要非子虛。是異議人確有於上開時、地闖
      紅燈之違規行為，應足可採。
五、綜上，異議人上開所辯，無可採信，其於上述時、地，騎乘
    輕機車行經有燈光號誌管制之交岔路口闖紅燈之違規事實堪
    予認定，原處分機關依違反道路交通管理處罰條例第53條第
    1 項、第63條第1 項第3 款、違反道路交通管理事件統一裁
    罰基準及處理細則等規定，裁處異議人罰鍰1,800 元，並記
    違規點數3 點，即無違誤。異議人猶執前詞，指摘原處分不
    當，為無理由，應予駁回。
六、據上論斷，應依道路交通案件處理辦法第19條，裁定如主文
    。
中    華    民    國    99    年    6     月    10    日
                    交通法庭  法  官
以上正本證明與原本無異。
如不服本裁定應於送達後5日內向本院提出抗告狀。
中    華    民    國    99    年    6     月    10    日
                              書記官  蕭家玲

司法院資訊處製作；財團法人民間司法改革基金會備份。
